【裁判字號】    92,交聲,895
【裁判日期】    921031
【裁判案由】    交管條例聲異
【裁判全文】
臺灣板橋地方法院交通事件裁定                    九十二年度交聲字第八九五號
    原處分機關  交通部公路總局臺北區監理所板橋監理站
    異  議  人  甲○○
    即受處分人
右列受處分人因違反道路交通管理處罰條例案件，對於交通部公路總局臺北區監理所
板橋監理站於民國九十二年五月八日以板監違字第裁四一－ＡＢＷ０五五八四０號所
為之裁決處分（原舉發案號：臺北市政府警察局北市警交大字第ＡＢＷ０五五八四０
號），聲明異議，本院裁定如左：
    主  文
異議駁回。
    理  由
一、原處分意旨略以：異議人即受處分人甲○○於民國九十一年十二月二十一日十九
    時三十七分許（裁決書誤載為十一時四十八分許），駕駛車號：ＤＥＸ－六０二
    號輕型機車，行經臺北市○○○路、市○○道路口時，因不按遵行方向行駛違規
    ，經警攔停舉發，經查異議人斯時亦係駕駛執照吊扣期間行駛違規，復經警補掣
    單舉發，乃依道路交通管理處罰條例第二十一條第一項第七款、同條第四項後段
    及第六十七條第三項之規定，裁處罰鍰新臺幣九千元並吊銷駕駛執照，一年內禁
    考。
二、異議意旨略以：伊於九十二年一月底接獲本件逕行舉發違反道路交通管理事件通
    知單（下稱舉發通知單）後，發現該舉發通知單曾遭嚴重塗改，其上之駕駛人原
    非伊本人，且所載違規時間九十一年十二月十七日斯時伊係在臺南市求學，爰聲
    明異議，請求撤銷原處分云云。
三、按汽車駕駛人，駕駛執照吊扣期間駕車者，處新臺幣六千元以上一萬二千元以下
    罰鍰，並當場禁止其駕駛及扣留其車輛牌照，並吊銷其駕駛執照；又汽車駕駛人
    ，曾依本條例其他各條規定吊銷駕駛執照者，一年內不得考領駕駛執照，道路交
    通管理處罰條例第二十一條第一項第七款、同條第四項後段及第六十七條第三項
    分別定有明文。
四、查本件臺北市政府警察局北市警交大字第ＡＢＷ０五五八四０號舉發通知單上之
    原填載違規資料，乃舉發警員誤植他案資料，嗣經通知更正，始有塗改之情，惟
    其上之違規時間仍錯漏未予更正，正確違規時間應為九十一年十二月二十一日十
    九時三十七分許乙節，有臺北市政府警察局交通警察大隊九十二年四月十六日北
    市警交大三字第０九二六二四七一三０－０號函文影本及交通部公路總局臺北區
    監理所板橋監理站九十二年五月十六日北監板四字第九二０００二九八五號違反
    道路交通管理事件不服裁決聲明異議案件移送書各一份在卷可參，是本件異議人
    駕駛執照吊扣期間駕車之違規行為時間，應係九十一年十二月二十一日十九時三
    十七分許（即異議人自承另案業經裁罰其確有不按遵行方向行駛於臺北市○○○
    路、市○○道路口之違規時間），本件舉發通知單及裁決書上資料係有誤載，應
    予更正，合先敘明。
五、經查，本件異議人即受處分人甲○○確於九十一年十二月二十一日十九時三十七
    分許，在臺北市○○○路、市○○道路口處，經警當場攔檢舉發騎乘機車不按遵
    行方向行駛之違規事實，有臺北市政府警察局九十一年十二月二十一日掌電字第
    Ａ四Ｉ四０一三四五號舉發通知單影本一紙附卷可稽，復經臺北市政府警察局交
    通警察大隊查處無誤，有該隊九十二年四月十六日北市警交大三字第０九二六二
    四七一三０－０號函文影本一份在卷可參，且異議人對於確有於上開時地騎乘機
    車不按遵行方向行駛之違規情節，亦坦承在卷，堪認異議人確有於前開時地騎乘
    機車之事實。然查，本件異議人前於九十一年四月九日二十三時四十五分許，騎
    乘車號：ＢＣＨ－六七八號重型機車，因駕車行經有燈光號誌管制之交岔路口闖
    紅燈及持汽車駕駛執照駕駛重型機器腳踏車違規，經警當場舉發，而由原處分機
    關依法易處吊扣駕駛執照六個月，吊扣期間自九十一年七月八日起至九十二年一
    月七日止等情，亦分別有臺南縣警察局南縣警交字第Ｍ00000000號舉發
    通知單、交通部公路總局臺北區監理所板橋監理站九十一年五月二十七日板監三
    字第裁四一－Ｍ00000000號違反道路交通管理事件裁決書、交通部公路
    總局臺北區監理所板橋監理站九十一年七月八日板監稽違字第Ｍ0000000
    0－00號駕駛執照吊扣執行單各一紙影本在卷可考，復有交通部公路總局臺北
    區監理所板橋監理站九十二年六月二日北監板四字第０九二０００三四六九號函
    文一份附卷可參。準此，本件異議人騎乘機車行經臺北市○○○路、市○○道路
    口處不按遵行方向行駛，經警當場攔檢舉發之違規時間，既係於九十一年十二月
    二十一日，仍在前開異議人駕駛執照吊扣期間內，堪認異議人確有於駕駛執照吊
    扣期間駕車之違規情事無訛。至異議人雖以舉發通知單經塗改且其上所載違規時
    間伊係在臺南市求學等情置辯，惟此乃係舉發員警誤植他案資料及錯漏未予更正
    所致，已如前述，此仍無礙於異議人確有於駕駛執照吊扣期間駕車之違規事實。
    綜上，本件異議人前開違規事實，事證已臻明確，故原處分機關據以援引上開規
    定，對異議人裁處罰鍰新臺幣九千元並吊銷駕駛執照，一年內禁考，於法並無違
    誤或不當之處，本件異議為無理由，應予駁回。
據上論斷，應依道路交通案件處理辦法第十九條，裁定如主文。
中      華      民      國    九  十  二    年    十    月  三  十  一  日
    臺灣板橋地方法院交通法庭
                                    法    官  高  奕  驤
右正本證明與原本無異。
如不服本裁定，應於裁定送達後五日內向本院提出抗告狀。
                                    書 記 官  廖  舜  宜
中      華      民      國    九  十  二    年    十    月  三  十  一  日


司法院資訊處製作；財團法人民間司法改革基金會備份。
